【裁判字號】    97,易緝,21
【裁判日期】    970501
【裁判案由】    竊盜
【裁判全文】
臺灣臺南地方法院刑事判決              97年度易緝字第21號
公  訴  人  臺灣臺南地方法院檢察署檢察官
被      告  乙○○
                    現另案羈押於臺灣臺南看守所
上列被告因竊盜案件，經檢察官提起公訴（96年度營偵字第1287
號），被告於本院準備程序中就被訴事實為有罪之陳述，經本院
裁定適用簡式審判程序，本院判決如下：
    主  文
乙○○共同犯攜帶兇器踰越牆垣竊盜罪，累犯，處有期徒刑柒月
。
    事實及理由
一、乙○○前因違反職役職責案件，經國防部南部地方軍事法院
    以93年度和審字第402號判決判處有期徒刑1年4月，於民國9
    3年10月28日確定，並於95年1月29日執行完畢。詎乙○○仍
    不知悔改，竟與王輝順（已經審結）共同基於為自己不法所
    有之意圖，於96年5月8日上午7時許，由王輝順商請不知情
    且真實姓名不詳，綽號「傑仔」之成年男子，以其車牌號碼
    不詳之自用小客車，搭載王輝順及乙○○至丙○○位於臺南
    縣後壁鄉後村66之12號之住處，王輝順及乙○○乃趁無人
    看管之際自房屋左後方田園爬過圍牆，之後由王輝順先持從
    屋外尋得屬丙○○所有，在客觀上對於人之生命、身體、安
    全構成威脅，具危險性，可供兇器使用之黑色螺絲起子1把
    ，撬開丙○○前址住處1樓後方之鋁窗後，再與乙○○共同
    侵入屋內（侵入住宅罪部分未據告訴），經搜尋該屋內1、2
    樓之廚房、客廳、房間等處後，共竊得現金新臺幣（下同）
    約5,000元，得手後再搭乘該綽號「傑仔」之不詳年籍成年
    男子所駕車輛離去。嗣丙○○於96年5月14日發覺遭竊並報
    警處理後，經警採集現場遺留之飲料瓶（含吸管）及煙蒂上
    之唾液檢體送驗，檢驗比對結果與王輝順、乙○○2人之DNA
    型別相符，始循線查獲上情。案經臺南縣警察局白河分局報
    請臺灣臺南地方法院檢察署檢察官偵查起訴。
二、本件被告乙○○所犯係死刑、無期徒刑、最輕本刑為三年以
    上有期徒刑以外之罪，其於準備程序中就被訴事實為有罪之
    陳述，經法官告知簡式審判程序之旨，並聽取公訴人及被告
    之意見後，認宜為簡式審判程序，依刑事訴訟法第273條之1
    第1項規定，裁定進行簡式審判程序加以審理，則依據刑事
    訴訟法第273條之2、同法第159條第2項之規定，不適用傳聞
    法則有關限制證據能力之相關規定；並得依同法第310條之2
    之準用同法第454條之規定製作略式判決書（僅記載「證據
    名稱」），合先敘明。
三、前項犯罪事實，有下列事證足資證明：
  (一)被告於偵查中及本院審理時之自白。
  (二)證人即共同正犯王輝順於警、偵訊另本院審理中之供述。
  (三)證人即告訴人丙○○之指訴。
  (四)卷附臺南縣警察局鑑驗書（見警卷第20頁）、證物清單（見
    警卷第42頁）、刑事案件證物採驗紀錄表（見警卷第43至44
    頁）、勘察採證報告（見警卷第39至40頁）、現場圖各1份
    （見警卷第45至46頁）及現場照片32張（見警卷第47至62頁
    ）。
  (五)臺灣高等法院被告全國前案紀錄表。
四、另按犯罪事實應依證據認定之，無證據不得認定犯罪事實，
    刑事訴訟法第154條第2項定有明文。而起訴意旨指陳被告有
    與同案被告王輝順及綽號「傑仔」之不詳年籍成年男子結夥
    3人竊盜之犯罪事實云云。惟查，證人即同案被告王輝順雖
    於警詢中供稱係受「傑仔」指使，而由「傑仔」開車載伊及
    被告乙○○前往現場，並在外把風，之後竊得的現金約5,00
    0元均交給「傑仔」抵債等語（見警卷第2至4頁），然證人
    王輝順嗣於偵訊中便改稱「傑仔」不知伊與被告乙○○要去
    竊盜等語（見偵卷第9頁），顯見證人王輝順就「傑仔」是
    否知情並參與本案竊盜行為乙節之證言前後反覆，而證人王
    輝順既已承認伊與被告2人有攜帶螺絲起子、踰越圍牆行竊
    之行為，所為已構成加重竊盜罪，結夥3人行竊亦屬同條項
    之加重條件之一而已，縱未構成結夥3人加重條件，亦無法
    改變伊與被告所犯之加重竊盜罪，因此，證人王輝順殊無特
    別迴護「傑仔」以逃避結夥3人之竊盜加重要件之必要，自
    應以證人王輝順於偵訊中所為之證述較為可信，再參酌被告
    亦已坦承其與證人王輝順所犯之加重竊盜罪，自無刻意迴護
    「傑仔」之理，若果3人曾共同謀議竊盜乙事，被告應當會
    供述3人謀議之情，然被告卻始終未為如此之供述。從而，
    被告於警詢及偵訊中辯稱其不認識綽號「傑仔」之男子，且
    係同案被告王輝順提議要偷東西等語（見警卷第9頁、偵卷
    第5頁），即非無據。此外，起訴意旨復未舉出其證據方法
    可資證明被告與證人王輝順及「傑仔」之間有犯意聯絡及行
    為分擔等結夥3人竊盜之行為，則本案即缺乏積極之證據足
    資認定綽號「傑仔」之不詳年籍成年男子，於事前已知被告
    與證人王輝順等2人要行竊之事，而開車載其等前往並在外
    負責把風等情，爰依刑事訴訟法第154條第2項所揭示之證據
    裁判原則，應認本案非被告與同案被告王輝順及「傑仔」結
    夥3人所為。
五、按扣案黑色螺絲起子為金屬製，客觀上對於人之生命、身體
    、安全可構成威脅，具危險性，當屬兇器。核被告攜帶兇器
    ，踰越圍牆進入屋內行竊，所為係犯刑法第321條第1項第2
    、3款之加重竊盜罪。又被告與同案被告王輝順間有犯意聯
    絡及行為分擔，均為共同正犯。又刑法第49條業於95年7月1
    日修正施行，修正前之刑法第49條規定：「累犯之規定，於
    前所犯罪依軍法受裁判或於外國法院受裁判者，不適用之。
    」而修正後之刑法第49條則已刪除「依軍法」受裁判者不適
    用累犯之規定。因此，前曾受軍法裁判並已執行完畢之行為
    人，而於執行完畢後之5年內再犯有期徒刑以上之罪者，依
    修正後刑法第49條之規定，將軍法審判並執行完畢亦納入刑
    法第47條第1項所稱之「受徒刑之執行完畢」，即應構成累
    犯。至行為人受軍事裁判並執行完畢之時點，則不論係在95
    年7月1日刑法第49條修正施行之前或後，均與累犯之構成與
    否無涉，只須行為人再犯之行為時在95年7月1日之後，且仍
    在行為人受軍事裁判並執行完畢後之5年內，即應適用修正
    後刑法第49條之規定，將軍法審判並執行完畢納入刑法第47
    條第1項所稱之「受徒刑之執行完畢」，論以累犯而加重其
    刑。查被告有如犯罪事實欄所示之論罪科刑紀錄，有臺灣高
    等法院被告前案紀錄表在卷可參，被告故意再犯本案法定刑
    為6月以上5年以下有期徒刑之刑法第321條第1項第2、3 款
    加重竊盜罪之時點，既已在95年7月1日之後，即無行為後法
    律變更之情事，自無庸依刑法第2條第1項之規定為新舊法之
    比較適用，逕行適用修正後刑法第49條即可。又雖被告所犯
    之罪為軍刑法之罪且受軍事審判並執行完畢係在95年7月1日
    之前，然被告再犯本案刑法第321條第1項第2、3款之加重竊
    盜罪之時點，既仍在被告於95年1月29日受軍事審判並執行
    完畢後之5年內，揆諸前揭說明，即有修正後之刑法第49 條
    及同法第47條第1項規定之適用，應論以累犯而加重其刑。
    爰審酌被告之品行、犯罪動機、目的、手段、竊得之金錢尚
    少，又未朋分花用及犯罪後已坦承犯行態度良好等一切情狀
    ，量處如主文所示之刑，以資懲儆。扣案之黑色螺絲起子雖
    係供犯罪所用之物，但乃被害人所有，業經被害人證述在卷
    （見本院易1491卷第46頁），故不予宣告沒收，併予敘明。
六、依刑事訴訟法第299條第1項前段、第273條之1第1項、第310
    條之1，刑法第28條、第321條第1項第2、3款、刑法第47條
    第1項，判決如主文。
七、如不服本判決，應於判決送達後10日內，向本院提出上訴書
    狀。
本案經檢察官甲○到庭執行職務。
中    華    民    國    97    年     5     月    1    日
                  刑事第八庭    法  官  彭喜有
以上正本證明與原本無異。
如不服本判決應於收受本判決後10日內向本院提出上訴書狀，並
應敘述具體理由。如未敘述上訴理由者，應於上訴期間屆滿後20
日內向本院補提理由書狀（均須按他造當事人之人數附繕本）「
切勿逕送上級法院」。
                                書記官  黃傳鈞
中    華    民    國    97    年     5     月    1    日
附錄本案論罪科刑法條全文
中華民國刑法第321條：
犯竊盜罪而有左列情形之一者，處六月以上、五年以下有期徒刑：
一、於夜間侵入住宅或有人居住之建築物、船艦或隱匿其內而犯
    之者。
二、毀越門扇、牆垣或其他安全設備而犯之者。
三、攜帶兇器而犯之者。
四、結夥三人以上而犯之者。
五、乘火災、水災或其他災害之際而犯之者。
六、在車站或埠頭而犯之者。
前項之未遂犯罰之。
附記事項：告訴人或被害人對於判決如有不服，請具備理由逕向
檢察官聲請檢察官提起上訴，其上訴期間之計算，係以檢察官收
受判決正本日期為準。


司法院資訊處製作；財團法人民間司法改革基金會備份。
